臺灣高等法院高雄分院刑事判決　　　　　　　　　九十一年度交上易字第一九九號
　　上訴人　台灣屏東地方法院檢察署檢察官
　　被　告　甲○○
右上訴人因被告過失傷害案件，不服臺灣屏東地方法院九十一年度交易字第一○○號
中華民國九十一年六月二十八日第一審判決（起訴案號：臺灣屏東地方法院檢察署九
十一年度偵字第二一０八號），提起上訴，本院判決如左：
    主  文
上訴駁回。
甲○○緩刑貳年。
    事  實
一、甲○○於民國（下同）九十年九月十六日晚間七時三十分許，駕駛車號Ｅ七—二
    三二五號自用小客車，沿屏東縣獅子鄉境內臺一線省道由西往東方向行駛，途經
    該路四八三公里又一００公尺、彎道且視距不良之路段處時，原應注意行車速度
    應依標誌之規定，且汽車行經劃有分向限制線之雙向二車道之路段時，不得駛入
    對向車道，而依當時之情形並無不能注意之情事，詎竟貿然跨越分向限制線駛入
    對向車道，並以時速約六十～七十公里之速度高速行駛，致其車頭右前方撞及對
    向由乙○○所駕駛、上載其子侯德逸、其女丙○○之車號Ｙ九—二０三一號（起
    訴書誤繕為Ｙ九—二０三號）休旅車左前方，致使乙○○受有頭臉部擦挫傷與撕
    裂傷、右膝擦挫傷與撕裂傷、胸部挫傷、多處擦傷等傷害，丙○○受有上唇挫傷
    併牙齒斷裂及右手肘擦挫傷等傷害。甲○○於犯罪未為有偵查權之人發覺前，即
    自行電請警方到場救援處理，並於警員到現場時向警員自首犯罪，接受裁判。
二、案經乙○○（乙○○為自己及丙○○提出告訴）訴由屏東縣警察局枋寮分局報請
    臺灣屏東地方法院檢察署檢察官偵查起訴。
     理  由
一、右揭事實，業據被告甲○○於本院審理時坦承不諱，核與告訴人乙○○於警訊及
    檢察官偵訊時指述之車禍發生經過情節相符，並有道路交通事故調查報告表、車
    籍作業系統—查詢認可資料各一紙、診斷證明書二紙及事故現場與車損相片共六
    張在卷可佐，又行車速度，應依標誌之規定，且汽車行經劃有分向限制線之雙向
    二車道之路段時，不得駛入對向車道，道路交通安全規則第九十三條第一項及第
    九十七條第二款分別定有明文，被告身為駕駛人，對於上揭規定自應注意並遵守
    ，而依當時狀況，又無不能注意之情事，詎仍疏未注意，以致肇事，被告於本件
    車禍確有違反上述交通安全規則至明，足證被告於本件車禍確有過失，告訴人及
    被害人丙○○因本件車禍受傷，與被告之過失行為間自有相當因果關係，從而，
    被告前開自白應與事實相符，足可採信，本案事證明確，被告之犯行堪以認定。
二、核被告所為，係犯刑法第二百八十四條第一項前段過失傷害罪。被告一過失行為
    ，使告訴人乙○○、被害人丙○○受有傷害結果，致觸犯二個相同之傷害罪名，
    為同種想像競合犯，應從一重處斷。被告於肇事後向警報案，接受偵訊並坦承犯
    罪，業經證人即處理本件車禍事故之屏東縣警察局枋寮分局丹路派出所員警李新
    龍證述屬實，並有前開道路交通事故調查報告表、警訊筆錄在卷可佐，其對於未
    發覺之犯罪，自首而受裁判，應減經其刑。
三、原審以被告罪證明確，適用刑法第二百八十四條第一項前段、第五十五條、第六
    十二條、第四十一條第一項，罰金罰鍰提高標準條例第一條、第二條規定，審酌
    被告犯後坦承犯行及犯罪所生之損害等一切情狀，量處拘役三十日，並諭知易科
    罰金之折算標準，原判決認事用法核無違誤，量刑亦稱妥適，被告上訴意旨循告
    訴人聲請上訴之理由，以原審量刑過輕而指摘原判決不當，為無理由，應予駁回
    。
四、被告未曾受有期徒刑以上刑之宣告，此有台灣高等法院被告全國前案紀錄表可憑
    ，並經被告供明在卷，其因一時疏於注意致犯本案，經此偵審教訓當知警惕而無
    再犯之虞，而其於原審判決後已與被害人達成民事上和解，告訴人亦於本院到庭
    表明不予追究（見本院九十一年八月二十八日訊問筆錄），本院認所宣告之刑以
    暫不執行為適當，爰依法宣告緩刑二年，以勵自新。
據上論結，應依刑事訴訟法第三百六十八條，刑法第七十四條第一款判決如主文。
本案經檢察官方娜蓉到庭執行職務。
中      華      民      國    九十一    年      九      月     三十     日
                              臺灣高等法院高雄分院刑事第一庭
                                  審判長法官  曾永宗
                                        法官  郭玫利
                                        法官  邱永貴
右正本證明與原本無異。
不得上訴。
                                  法院書記官  梁雅華
中    華    民    國      九十一      年      十      月    一    日
附錄論罪科刑法條：
中華民國刑法第二百八十四條第一項：
因過失傷害人者，處六月以下有期徒刑、拘役或五百元以下罰金，致重傷者，處一年
以下有期徒刑、拘役或五百元以下罰金。
